臺灣橋頭地方法院民事判決
111年度岡原小字第1號
原      告  遠傳電信股份有限公司

法定代理人  井琪    


訴訟代理人  呂晉亨  
被      告  楊健偉即李健偉

上列當事人間請求給付電信費事件，於中華民國111年3月17日言
詞辯論終結，本院判決如下：
    主  文
被告應給付原告新臺幣伍萬柒仟壹佰伍拾伍元，及其中新臺幣壹
萬伍仟壹佰零七元，自一一○年七月二十八日起至清償日止，按
週年利率百分之五計算之利息。
訴訟費用新臺幣壹仟元由被告負擔。
本判決得假執行。　
    事實及理由
一、原告主張：被告前於民國109年7月間向原告租用0000000000
    、0000000000、0000000000號行動電話服務（下稱系爭電信
    門號），詎至110年5月止，共積欠電信費（含違約金即專案
    補貼36648元）計新臺幣（下同）57,155元，經原告多次催
    討，被告均置之不理，迄未給付，爰依系爭門號租用契約之
    法律關係提起本訴，求為判決如主文第一項所示等語。
二、被告則以：被告領有身心障礙手冊，係在無意思能力下申辦
    門號，因此簽約之意思無效。縱認有效，因被告現有兩子需
    要扶養，請酌減違約金等語資為抗辯。並聲明：原告之訴駁
    回。
三、得心證之理由：
  ㈠原告主張被告於109年7月間日向原告申請使用系爭電信門號
    ，截至1140年5月止，共積欠電信費用57,155元等情，業據
    其提出申請書、系爭門號電信費帳單、積欠債務明細等件為
    證。又系爭電信門號係被告本人親自到場簽名辦理申請使用
    ，此為被告所自認（本院卷55-57頁），堪認系爭電信門號
    確為被告本人所申租，其與原告間確實存在系爭門號租用契
    約。
  ㈡被告雖辯稱領有身心障礙手冊，申辦系爭門號時，係屬無意
    思能力狀態，因此無行為能力等語。惟依其提出之診斷證明
    書，診斷內容係雙極性情感疾患（見本院卷第67頁），並非
    智能障礙，佐以被告於本院言詞辯論時，就本院所詢問之問
    題，均能自行回答，且回答內容與常人無異常，實難認其申
    辦系爭門號時，係屬無行為能力狀態之主張可採。又本件違
    約金部分，係屬申辦門號之專案補貼，並無過高之情形，被
    告請求酌減違約金，亦無理由，附此敘明。
四、綜上所述，原告依系爭電信門號租用契約之法律關係，請求
    如主文第一項所示，為有理由，應予准許。
五、本件事證已臻明確，兩造其餘之攻擊防禦方法及所提證據，
    於判決結果不生影響，爰不一一論列，併此敘明。
六、本件係適用小額訴訟程序所為被告敗訴之判決，依民事訴訟
    法第436條之20，應依職權宣告假執行。
七、依民事訴訟法第436條之19第1項規定，確定本件訴訟費用額
    為第一審裁判費1,000元，依同法第78條規定，由被告負擔
    。
中　　華　　民　　國　　111 　年　　3 　　月　　31　　日
                  岡山簡易庭  法    官  林揚奇
以上正本係照原本作成。
民事訴訟法第436 條之24第2 項：對於本判決之上訴，非以違背
法令為理由，不得為之。
如對本判決上訴，須於判決送達後20日內向本院提出上訴狀，並
須表明原判決所違背之法令及其具體內容與依訴訟資料可認為原
判決有違背法令之具體事實之上訴理由（均須按他造當事人之人
數附繕本）。
中　　華　　民　　國　　111 　年　　3 　　月　　31　　日
                               書 記 官  陳麗如